臺灣高雄地方法院刑事判決　　　　　　　96年度訴字第2725號
公　訴　人　臺灣高雄地方法院檢察署檢察官
被　　　告　乙○○
　　　　　　　　　　現另案在臺灣高雄女子監獄執行中
上列被告因違反毒品危害防制條例案件，經檢察官提起公訴（起
訴案號：臺灣高雄地方法院檢察署96年度毒偵字第4732號），於
本院準備程序被告就被訴事實為有罪之陳述，經審判長告知被告
簡式審判程序意旨，並聽取當事人之意見後，本院合議庭裁定由
受命法官獨任依簡式審判程序審理、判決如下：
    主  文
乙○○施用第一級毒品，累犯，處有期徒刑捌月，減為有期徒刑
肆月，如易科罰金，以新臺幣壹仟元折算壹日。
    事  實
一、乙○○前於民國91年間，因施用毒品案件，經本院以91年度
    毒聲字第3126號裁定令入戒治處所施以強制戒治1 年，並經
    提起公訴，惟其強制戒治於已滿3 月後，成效經評定為合格
    ，再經本院以92年度毒聲字第113 號裁定停止戒治，於92年
    1 月24日停止戒治釋放出所，所餘期間並付保護管束，於92
    年6 月9 日保護管束期滿未經撤銷上開停止戒治裁定而執行
    完畢。其因施用毒品案件，經臺灣高等法院高雄分院以92年
    年度上訴字第2196號判處有期徒刑1 年確定，並於94年3 月
    17日縮刑期滿，並於翌日徒刑執行完畢出監。
二、詎乙○○明知海洛因業經公告列為毒品危害防制條例第2 條
    第2 項第1 款之第一級毒品，不得非法持有、施用，仍不知
    戒絕毒癮，於上揭強制戒治釋放出所之期滿後5 年內，復基
    於施用第一級毒品案件，於96年2 月2 日下午3 時10分許，
    在高雄縣鳳山市○○○路123 巷6 號住處，以第一級毒品海
    洛因粉末摻入香菸點燃吸煙之方式，施用第一級毒品海洛因
    1 次。嗣其於96年2 月2 日17時20分許，在高雄市前鎮區○
    ○○街183 號，為警查緝毒品時，發現其為上開毒品列管人
    口，經其同意後採集尿液送驗結果，其尿液中呈現毒品嗎啡
    陽性反應，始悉上情。
三、案經高雄市政府警察局苓雅分局報請臺灣高雄地方法院檢察
    署檢察官偵查起訴。
    理  由
壹、程序方面
一、按除被告所犯為死刑、無期徒刑、最輕本刑為三年以上有期
    徒刑之罪或高等法院管轄第一審案件者外，於法院行準備程
    序進行中，被告先就被訴事實為有罪之陳述時，審判長得告
    知被告簡式審判程序之旨，並聽取當事人、代理人、辯護人
    及輔佐人之意見後，裁定進行簡式審判程序；且受命法官行
    準備程序，與法院或審判長有同一之權限；又簡式審判程序
    之證據調查，不受刑事訴訟法第159 條第1 項、第161 條之
    2 、第161 條之3 、第163 條之1 及第164 條至第170 條規
    定之限制，刑事訴訟法第273 條之1 第1 項、第279 條第2
    項前段、第273 條之2 分別定有明文。
二、查本件被告所犯為死刑、無期徒刑、最輕本刑為三年以上有
    期徒刑以外之罪，且非高等法院管轄第一審之案件，其於準
    備程序就前揭被訴事實為有罪之陳述，經受命法官告知簡式
    審判程序之旨，並聽取當事人之意見後，本院認無不得或不
    宜改依簡式審判程序進行之處，爰依刑事訴訟法第273 條之
    1 第1 項、第284 條之1 ，裁定本件由受命法官獨任進行簡
    式審判程序，合先敘明。
貳、實體方面
一、上揭事實，業據被告乙○○於本院96年8 月7 日準備程序、
    審判程序時均供承不諱，且被告上開為警查獲時所採取之尿
    液，送經高雄市立凱旋醫院檢驗結果，其尿液中呈現毒品嗎
    啡之陽性反應，此有卷附之高雄市政府警察局苓雅分局被告
    尿液採證代碼對照表、被告濫用藥物尿液檢驗體監管紀錄表
    、高雄市立凱旋醫院96年2 月12日被告濫用藥物尿液檢驗報
    告各1 件在卷可稽【高市警苓分偵字第0960014722號警卷第
    4 頁至第6 頁】，綜上，被告之自白與事實相符，足堪採信
    。又被告前於91年間，因施用毒品案件，經上開法院裁定令
    入戒治處所施以強制戒治，並於92年1 月24日停止戒治釋放
    出所，所餘期間並付保護管束，於92年6 月9 日保護管束期
    滿未經撤銷上開停止戒治裁定而執行完畢，並有臺灣高等法
    院被告前案紀錄表與臺灣高雄地方法院檢察署刑案資料查註
    紀錄表各1 份在卷可佐，足徵被告確於上開強制戒治執行完
    畢釋放出所後，5 年內再犯上揭毒品危害防制條例之罪而事
    證明確，其有上開施用第一級毒品之犯行，洵堪認定。
二、查海洛因係毒品危害防制條例第2 條第2 項第1 款所明定之
    第一級毒品，不得持有、施用。(一)核被告所為，係犯毒品危
    害防制條例第10條第1 項之施用第一級毒品罪。(二)其施用第
    一級毒品前之持有毒品之低度行為，均應為施用之高度行為
    所吸收，不另論罪。(三)又被告因施用毒品案件，經臺灣高等
    法院高雄分院以92年年度上訴字第2196號判處有期徒刑1 年
    確定，並於94年3 月17日縮刑期滿，並於翌日徒刑執行完畢
    出監，此有臺灣高等法院被告前案紀錄表乙份在卷可憑，其
    受有期徒刑執行完畢後，5 年內故意再犯本件最重本刑為有
    期徒刑以上之罪，為累犯，應依刑法第47條第1 項規定，加
    重其刑。玆審酌被告曾因施用毒品案件，經上開強制戒治執
    行完畢釋放出所後，5 年內再犯本件上揭施用第一級毒品罪
    行，足見戒毒意志不堅，毒癮非淺，未能體悟施用毒品對自
    己、家人造成之傷害及社會之負擔，自屬可議，惟念其犯後
    坦承犯行，犯後態度良好，並有悔改決心，且施用毒品乃自
    戕行為，未對他人造成危害，及其施用次數僅1 次等一切情
    狀，爰量處如主文所示之刑，以鼓勵有戒毒決心之被告，及
    時醒悟戒絕毒癮，用啟自新。
三、按犯罪在中華民國96年4 月24日以前者，除本條例另有規定
    外，有期徒刑、拘役或罰金，減其刑期或金額二分之一；又
    刑法第320 條之罪，經宣告死刑、無期徒刑或逾有期徒刑1
    年6 月之刑者，不予減刑，中華民國96年罪犯減刑條例第2
    條第1 項第3 款、第3 條第1 項分別定有明文。查本件被告
    上開96年2 月2 日犯上開施用第一級毒品罪，悉合於減刑條
    件，應依法予以減刑，並依上開減刑條例第9 條規定，參酌
    被告家庭經濟狀況不富裕，職業為無等情，有警詢筆錄可參
    ，爰各諭知如易科罰金從輕以新臺幣1,000 元折算1 日，用
    啟自新。
據上論斷，應依刑事訴訟法第273 條之1 第1 項、第284 條之1
、第299 條第1 項前段，毒品危害防制條例第10條第1 項，刑法
第11條、第47條第1 項，中華民國96年罪犯減刑條例第2 條第1
項第3 款、第7 條、第9 條，刑法第41條第1 項前段，刑法施行
法第1 條之1 ，判決如主文。
本案經檢察官甲○○到庭執行職務。
中    華    民    國    96    年  8     月      8  　 日
                  刑事第三庭  法  官  施添寶
以上正本證明與原本無異。
如不服本判決應於收受本判決後10日內向本院提出上訴書狀，並
應敘述具體理由，如未敘述上訴理由者，應於上訴期間屆滿後20
日內補提理由書狀於本院（均須按他造當事人之人數附繕本）「
切勿逕送上級法院」。
中    華    民    國    96    年  8     月      8  　 日
 　　　　　　　　　　　　　　 書記官  王翌翔
附錄本案判決論罪科刑法條
毒品危害防制條例第10條
施用第一級毒品者，處六月以上五年以下有期徒刑。
施用第二級毒品者，處三年以下有期徒刑。
